臺灣板橋地方法院刑事判決　　　　　　 100年度訴字第1771號
公　訴　人　臺灣板橋地方法院檢察署檢察官
被　　　告　劉信孝
選任辯護人　法律扶助基金會張馻哲律師
上列被告因違反毒品危害防制條例案件，經檢察官提起公訴（10
0 年度偵字第16113 號），本院判決如下：
    主  文
劉信孝販賣第二級毒品，累犯，處有期徒刑年拾月。扣案之販
毒所得新臺幣肆仟元及行動電話壹支（含行動電話門號00000000
00號SIM 卡壹張）均沒收之。
    事  實
一、劉信孝前於民國96年間因施用毒品案件，經本院以96年度簡
    字第5685號判處有期徒刑3 月確定；又於同年間因施用毒品
    案件，經本院以96年度簡字第7800號判處有期徒刑5 月確定
    ；嗣經本院以97年度聲字第631 號裁定應合併執行有期徒刑
    7 月確定。另於97年間因施用毒品案件，經本院以97年度易
    字第8 號判處有期徒刑5 月確定；復於同年間因施用毒品案
    件，經本院以97年度簡字第1263號判處有期徒刑5 月確定；
    又於同年間因施用毒品案件，經本院以97年度簡字第1640號
    判處有期徒刑6 月確定；再於同年間因施用毒品案件，經本
    院以97年度簡字第2992號判處有期徒刑6 月確定；嗣經本院
    以97年度聲字第3258號裁定應合併執行有期徒刑1 年8 月確
    定。乃入監接續執行前揭諸刑，於98年7 月21日縮短刑期假
    釋出監，於99年3 月30日縮刑期滿而假釋未經撤銷，視為已
    執行完畢（於本案構成累犯）。
二、詎劉信孝猶不知悔改，其明知甲基安非他命為毒品危害防制
    條例所定之第二級毒品，不得非法販賣或持有，竟意圖營利
    ，基於販賣第二級毒品甲基安非他命之犯意，於100 年3 月
    7 日下午4 時7 分許，接獲謝智淳（所涉非法施用及持有毒
    品等罪嫌，另由臺灣板橋地方法院檢察署檢察官偵辦中）以
    行動電話門號0000000000號撥打其使用之行動電話門號0000
    000000號，表示欲向其購買價值新臺幣（下同）4,000 元之
    第二級毒品甲基安非他命，並相約在新北巿板橋區○○路15
    巷內碰面交易，2 人議定後，劉信孝旋於同日下午4 時40分
    許，依約前往上址，見謝智淳駕駛車牌號碼8736-A6 號自用
    小客車搭載與渠合資購買毒品之丁偉恩（所涉非法持有毒品
    罪嫌，另由國防部北部軍事法院審理中）前來，即坐上該自
    用小客車後座，並交付第二級毒品甲基安非他命1 包（淨重
    0.5 公克）予謝智淳，且向謝智淳收取購買該毒品之代價4,
    000 元後，旋即在上開巷口下車步行離開。適經警依臺灣士
    林地方法院核發之通訊監察書對劉信孝使用之前揭行動電話
    門號實施通訊監察，而得悉其與謝智淳等人相約進行毒品交
    易，遂於前述時間，前往上址埋伏，見其與謝智淳等人完成
    毒品交易後，旋即尾隨謝智淳駕駛之上開自用小客車，迄至
    新北巿土城區○○路與連城路口趨前盤查，並徵得謝智淳同
    意後搜索該自用小客車，當場起獲渠與丁偉恩合資向劉信孝
    購買之前揭第二級毒品甲基安非他命1 包。另於同日下午5
    時許，在新北巿板橋區○○路40巷22號前，經警逮獲另案遭
    通緝之劉信孝，並徵得其同意後，前往其位於新北巿板橋區
    ○○街33巷26號2 樓住處搜索，當場起出其所有之行動電話
    門號1 支（含行動電話門號0000000000號SI M卡1 張）及販
    毒所得之現金4,000 元。
三、案經臺北巿政府警察局大同分局報請臺灣士林地方法院檢察
    署檢察官呈請臺灣高等法院檢察署檢察長令轉臺灣板橋地方
    法院檢察署檢察官偵查起訴。
    理  由
一、按被告以外之人於審判外之言詞或書面陳述，除法律有規定
    者外，不得作為證據；被告以外之人於偵查中向檢察官所為
    之陳述，除顯有不可信之情況者外，得為證據；被告以外之
    人於審判外之陳述，雖不符刑事訴訟法第159 條之1 至第15
    9 條之4 之規定，而經當事人於審判程序同意作為證據，法
    院審酌該言詞陳述或書面陳述作成時之情況，認為適當者，
    亦得為證據；當事人、代理人或辯護人於法院調查證據時，
    知有刑事訴訟法第159 條第1 項不得為證據之情形，而未於
    言詞辯論終結前聲明異議者，視為有前項之同意，刑事訴訟
    法第159 條第1 項、第159 條之1 第2 項、第159 條之5 分
    別定有明文。查本案以下所引各項證據，均未據檢察官、被
    告劉信孝及其辯護人於本案言詞辯論終結前聲明異議，則本
    院審酌證人謝智淳、丁偉恩於偵查中之證述皆係經檢察官告
    知具結義務及偽證處罰後具結所為，且上開證據核無違法取
    證或證明力顯然過低之情事，依各該陳述作成時之狀況，並
    無不適當或顯不可信之情形，自均得為證據，合先敘明。
二、上揭犯罪事實，業據被告於本院審理時供承不諱，並經證人
    謝智淳、丁偉恩於警詢及偵查中證述明確，復有臺灣士林地
    方法院100 年聲監續字第133 號通訊監察書、行動電話門號
    0000000000號與行動電話門號0000000000號之通訊監察譯文
    各1 份、自願受搜索同意書、臺北巿政府警察局大同分局搜
    索扣押筆錄暨扣押物品目錄表各2 件、扣押物品照片8 張附
    卷可稽，且警方在謝智淳所駕駛車牌號碼8736-A6 號自用小
    客車內查扣被告交付之白色透明晶體1 包，經送台北榮民總
    醫院以氣相層析質譜儀（GC/MS ）法檢驗結果，確檢出含第
    二級毒品甲基安非他命成分，此有該醫院出具之鑑定書1 份
    在卷足憑，此外，另有被告交付予謝智淳等人之上開第二級
    毒品甲基安非他命1 包及被告所有且供聯繫毒品交易事宜所
    用之行動電話1 支（含行動電話門號0000000000號SIM 卡1
    張）、販毒所得現金4,000 元扣案可資佐證，足認被告自白
    確與事實相符，堪值採信。是本案事證明確，被告犯行堪以
    認定，應予依法論罪科刑。
三、核被告所為，係犯毒品危害防制條例第4 條第2 項之販賣第
    二級毒品罪。被告販賣第二級毒品前，非法持有第二級毒品
    之低度行為，應為其販賣該毒品之高度行為所吸收，不另論
    罪。又被告受有如事實欄一所示有期徒刑之宣告，於98年7
    月21日縮短刑期假釋出監，於99年3 月30日縮刑期滿而假釋
    未經撤銷，視為已執行完畢，此有臺灣高等法院被告前案紀
    錄表1 件在卷足憑，其於5 年內故意再犯本案有期徒刑以上
    之罪，為累犯，應依刑法第47條第1 項規定加重其刑。被告
    所為販賣第二級毒品犯行固值非難，惟其本身並未因上開販
    賣行為而獲得暴利，且其該次販賣第二級毒品甲基安非他命
    之數量亦非甚鉅，與一般通常情形之販賣毒品係為求鉅額獲
    利或查獲之毒品多達數百、數千公克之情形有別，是其所為
    販賣第二級毒品之犯罪情節尚屬輕微，與毒品危害防制條例
    第4 條第2 項販賣第二級毒品罪之法定刑相較，仍屬情輕法
    重，客觀上足以引起一般同情，顯有堪資憫恕之處，是本院
    認縱處以法定最低刑度猶嫌過重，爰依刑法第59條規定予以
    減輕其刑，並先加後減之。爰審酌被告販賣毒品予他人，不
    但戕害他人身心健康，亦危害社會秩序及善良風俗，兼衡其
    犯罪動機、目的、手段、販賣毒品之數量暨所獲利益，以及
    犯罪後坦承犯行之態度等一切情狀，量處如主文所示之刑，
    以資懲儆。
四、應沒收之物
  (一)扣案之行動電話1 支（含行動電話門號0000000000號SIM 卡
    1 張），係供被告聯繫上開毒品交易所用之物，業如前述，
    且屬被告所有，此據其供陳在卷，應依毒品危害防制條例第
    19條第1 項規定宣告沒收之。又扣案之現金4,000 元，則據
    被告坦承係其於前述時間、地點，在上開自用小客車內向謝
    智淳收取之財物等情無訛，且證人謝智淳於警詢及偵查中均
    證述其在該自用小客車內交付被告之現金4,000 元即為其向
    被告購買第二級毒品甲基安非他命之對價等語明確，堪認扣
    案之現金4,000 元為被告販毒所得之財物，亦應依同條項規
    定宣告沒收之。至上開行動電話及販毒所得既經扣案，即得
    以直接沒收，自不生追徵其價額或以財產抵償之問題（最高
    法院98年度臺上字第5542號判決意旨參照），附此敘明。
  (二)至警方在被告住處內查扣之第三級毒品愷他命1 包及吸食器
    1 組、分裝袋15個，則為被告否認係供販賣第二級毒品所用
    之物，復查無其他證據足認該等扣押物品與本案被告販賣毒
    品之犯罪有何關連，自均不予沒收，附此敘明。
  (三)另按刑分主刑及從刑，主刑如不戊立，從刑即失其附麗；沒
    收為從刑之一種，自應附隨於主刑存在，故毒品危害防制條
    例第18條第1 項所謂「查獲」之第一、二級毒品，係指經有
    罪判決書事實欄認定與被告犯罪事實有關之毒品而言。本案
    警方查扣謝智淳等人持有之第二級毒品甲基安非他命1 包（
    淨重0.5 公克），既為被告販賣予謝智淳等人之毒品，且在
    謝智淳所駕駛之車牌號碼8736-A6 號自用小客車內查扣，業
    如前述，則該包第二級毒品甲基安非他命即與被告無關，自
    不應在本案中宣告沒收（最高法院98年度臺上字第1030號判
    決意旨參照）。又警方在上開自用小客車內查扣之另包第三
    級毒品愷他命，顯與本案被告販賣第二級毒品之犯行無涉，
    故亦不予宣告沒收，附此敘明。
據上論斷，應依刑事訴訟法第299 條第1 項前段，毒品危害防制
條例第4 條第2 項、第19條第1 項，刑法第11條前段、第47條第
1 項、第59條，判決如主文。
本案經檢察官謝伊婷到庭執行職務。
中    華    民    國   100    年    10    月    18    日
                  刑事第二十一庭審判長法  官  張紹省
                                      法  官  林維斌
                                      法  官  王瑜玲
以上正本證明與原本無異
如不服本判決應於送達後10日內向本院提出上訴狀
                                      書記官  林君縈
中    華    民    國   100    年    10    月    19    日
附錄本案論罪科刑法條全文：
毒品危害防制條例第4條
製造、運輸、販賣第一級毒品者，處死刑或無期徒刑；處無期徒
刑者，得併科新臺幣2 千萬元以下罰金。
製造、運輸、販賣第二級毒品者，處無期徒刑或7 年以上有期徒
刑，得併科新臺幣1 千萬元以下罰金。
製造、運輸、販賣第三級毒品者，處5 年以上有期徒刑，得併科
新臺幣7 百萬元以下罰金。
製造、運輸、販賣第四級毒品者，處3 年以上10年以下有期徒刑
，得併科新臺幣3 百萬元以下罰金。
製造、運輸、販賣專供製造或施用毒品之器具者，處1 年以上7
年以下有期徒刑，得併科新臺幣1 百萬元以下罰金。
前五項之未遂犯罰之。